臺灣臺北地方法院民事判決
111年度簡上字第278號
上  訴  人  李殷財  

被  上訴人  台灣國際航電股份有限公司

法定代理人  高民環  
訴訟代理人  張佩璘  
            胡瑾纖  
上列當事人間請求返還交付導航機事件，上訴人對於民國110年5
月10日本院臺北簡易庭111年度北簡字第3161號第一審簡易判決
提起上訴，本院於民國111年10月19日言詞辯論終結，判決如下
：
    主  文
上訴駁回。
第二審訴訟費用由上訴人負擔。
    事實及理由
一、上訴人起訴主張：上訴人於民國109年5、6月間在網路上購
    買被上訴人所生產之Garmin DriveSmart 65導航機1台（下
    稱系爭導航機），原本雖然可正常使用，但到了110年6月間
    突然無法開機，經聯絡被上訴人之客服人員後，客服人員要
    求直接寄給被上訴人檢修，上訴人並於110年7月初將系爭導
    航機寄出，被上訴人收到系爭導航機後，隨即於110年7月12
    日以簡訊通知：「因電池模組損壞，須酌收維修處理費：新
    臺幣（下同）2,100元」，上訴人認為系爭導航機電池模組
    損壞，顯然是產品有問題，應適用5年之瑕疵擔保責任，而
    非被上訴人之客服人員所稱之1年保固期間，遂拒絕給付上
    開2,100元維修費，被上訴人於110年8月18日以簡訊告知將
    寄回系爭導航機，並於同年月下旬即寄回系爭導航機，上訴
    人爰依民法第354條第1項前段、第364條第1項規定，請求被
    上訴人應另行交付無瑕疵之物等語。　　
二、被上訴人則以：上訴人於110年7月12日檢送系爭導航機至被
    上訴人之維修中心，依系爭導航機與Garmin Express應用程
    序連線紀錄，其中最早紀錄時間顯示為First Satellite Ac
    cquired：108年11月1日，此為系爭導航機第一次收受衛星
    訊號、定位，另顯示上訴人曾於110年6月4日使用Garmin Ex
    press應用程式更新系爭導航機地圖資訊且更新成功，是系
    爭導航機於108年11月1日已被使用，與上訴人聲稱109年5、
    6月間購買系爭導航機之日不符，顯然已過保固期限；系爭
    導航機販售時，隨包裝盒所附Garmin DriveSmart 55/65快
    速操作指南內載之有限保固約定，乃係基於契約自由約定，
    並無排除上訴人依民法第354條物之瑕疵擔保責任請求之權
    利，保固期間經過後，上訴人如欲主張物之瑕疵擔保責任，
    應就瑕疵於危險移轉時已存在負舉證責任，而依上訴人於原
    審起訴狀記載：「原本雖可正常使用，但到了110年6月間突
    然無法開機…」，及系爭導航機連線紀錄有關地圖更新之操
    作等情，可知系爭導航機於危險移轉時，並無任何瑕疵，上
    訴人主張瑕疵擔保責任，顯屬無據等語，資以抗辯。
三、原審為上訴人敗訴之判決，上訴人不服提起上訴，並聲明：
    ㈠原判決廢棄；㈡上開廢棄部分，被上訴人應交付Garmin Dri
    veSmart 65導航機主機一台予上訴人。被上訴人答辯聲明：
    上訴駁回。
四、本院之判斷：
  ㈠按稱買賣者，謂當事人約定一方移轉財產權於他方，他方支
    付價金之契約；物之出賣人對於買受人，應擔保其物依民法
    第373條之規定危險移轉於買受人時，無滅失或減少其價值
    之瑕疵，亦無滅失或減少其通常效用，或契約預定效用之瑕
    疵，或保證之品質；買賣之物，僅指定種類者，如其物有瑕
    疵，買受人得不解除契約或請求減少價金，而即時請求另行
    交付無瑕疵之物；出賣人就前項另行交付之物，仍負擔保責
    任，民法第345條、第354條、第364條分別定有明文。
  ㈡本件上訴人依民法第354條第1項前段、第364條第1項、第2項
    規定，主張被上訴人應負擔物之瑕疵擔保責任，然上訴人於
    本院審理時已自承：伊是在網路上向奇摩或露天的賣家購入
    系爭導航機，不是在被上訴人的官方網站購買，或網路旗艦
    店購入的等語（見本院卷第51頁），足見系爭導航機之買賣
    關係並非存在於上訴人與被上訴人之間，被上訴人既非系爭
    導航機之出賣人，上訴人自無從對被上訴人主張物之瑕疵擔
    保權利。因此，上訴人主張被上訴人應負物之瑕疵擔保責任
    ，請求被上訴人另行交付無瑕疵之物，為無理由。
五、綜上所述，上訴人依民法第354條第1項前段、第364條第1項
    、第2項規定，請求被上訴人交付Garmin DriveSmart 65導
    航機主機一台，為無理由，不應准許。從而原審所為上訴人
    敗訴之判決，所持理由雖與本院不同，惟結論並無二致，仍
    應予維持。上訴論旨指摘原判決不當，求予廢棄改判，為無
    理由，應駁回其上訴。
六、本件事證已臻明確，兩造其餘之攻擊或防禦方法及所提之證
    據，經本院斟酌後，認為均不足以影響本判決之結果，爰不
    逐一論列，附此敘明。
七、據上論結，本件上訴為無理由，爰判決如主文。　　
中　　華　　民　　國　　111 　年　　10　　月　　31　　日
                  民事第七庭  審判長法  官  姜悌文
                                    法  官  蔡政哲
                                    法  官  許筑婷
以上正本係照原本作成。
本判決不得上訴。
中　　華　　民　　國　　111 　年　　10　　月　　31　　日
                                    書記官　林政彬